GABRIEL ALEXANDER



Contacto

Dirección:

Honduras, F.M. Tatumbla, Residencial Los llanos.

Teléfono:

+(504) 95153072

Correo:

Gabrielsosa3093@gmail.com

LinkedIn:

GabrielSosa

Lenguajes

Español – C2

Ingles - A2

Lenguajes de programación

Framework: Spring Boot (Java), Nodejs (JavaScript), Angular. (JavaScript)

Lenguajes de programación: JavaScript, Java, Python, SQL, Dockers, Kubernetes, .Net

Resumen

Desarrollador web senior especializado en backend. Con experiencia en todas las etapas del ciclo de desarrollo para proyectos web dinámicos con más de 5 años de experiencia. Experto en numerosos lenguajes de programación, incluyendo Java, NodeJS, .Net, Angular, así como en bases de datos SQL y NoSQL. Amplia experiencia en gestión de proyectos y relaciones con clientes.

Habilidades

- Gestión de proyectos
- Toma de desiciones
- Resolución de problemas
- Autodidacta y proactivo
- Innovador
- Enfoque al. servicio

Experiencia

Desarrollador Full Stack - 2/2023 to present. **Stefanini Group**, El Salvador

Desempeño un papel integral en el Banco Agrícola del Salvador, contribuyendo tanto a la exitosa migración del módulo de tarjetas de crédito como al desarrollo de nuevas soluciones bancarias. Aprovechando tecnologías como Angular, Java, SQL Server, CI/CD colaboré estrechamente con el equipo para implementar soluciones eficientes y escalables dentro del entorno de Azure DevOps. Además, mi experiencia en la realización de pruebas unitarias garantizó la calidad y confiabilidad de nuestras aplicaciones.

Desarrollador Senior - 12/2020 to 2/2023 **Banco FICENSA**, Honduras

Soluciones de aplicaciones bancarias. Herramientas de desarrollo: Java, JavaScript y DB2 (SQL), SQL Server, microservicios con Docker y Kubernetes.

Desarrollador de Software - 01/2019 to 12/2020 **Banco Atlántida**, Honduras

Migración del nuevo core bancario SAP en mediante microservicios de comunicación con canales como ser la banca en línea, cajeros, etc., con herramientas como Java, Docker y Kubernetes.

IT Developer - 04/2018 to 01/2019 HLG USAID, Honduras

Soluciones de desarrollo para recopilar información y mostrarla gráficamente para la toma de decisiones. Herramientas de desarrollo: JavaScript, PHP, MySQL. Presentación de información con Tableau.

Educación

Titulo universitario: Ingeniero en sistemas – 2018 (Cum Laude) Universidad Nacional Autónoma de Honduras, HN